【裁判字號】    99,易,2640
【裁判日期】    991105
【裁判案由】    毒品危害防制條例
【裁判全文】
臺灣臺北地方法院刑事判決              99年度易字第2640號
公  訴  人  臺灣臺北地方法院檢察署檢察官
被      告  甲○○
上列被告因違反毒品危害防制條例案件，經檢察官提起公訴（99
年度毒偵字第3128號），嗣因被告就被訴事實為有罪之陳述，本
院告知被告簡式審判程序之旨，並聽取當事人之意見後，裁定改
依簡式審判程序進行，判決如下：
    主  文
甲○○施用第二級毒品，處有期徒刑月，如易科罰金，以新臺
幣壹仟元折算壹日。
    事  實
一、甲○○前因施用毒品案件，經臺灣板橋地方法院裁定送觀察
    、勒戒後，因認有繼續施用毒品之傾向，並經同法院裁定令
    入強制戒治處所施以強制戒治，而於94年6月14日因停止強
    制戒治付保護管束未經撤銷而執行完畢，並經臺灣板橋地法
    院檢察署檢察官以94年度戒毒偵字第238號為不起訴處分確
    定。又因施用毒品案件，分別經本院以98年度簡字第3238號
    、98年度簡字第4217號判決處有期徒刑5月、3月確定（尚未
    執行完畢）。
二、詎其竟仍未戒除毒癮，基於施用第二級毒品之犯意，於99年
    7月3日晚上某時，在臺北縣新店市○○路與檳榔路附近之友
    人住處，以水煙斗過濾器之方式施用第二級毒品甲基安非他
    命1次。嗣於99年7月7日晚間6時許，為警在臺北縣新店市○
    ○○街18巷8弄之工寮內所查獲，經其同意採尿送驗後，始
    查悉上情。
三、案經臺北縣政府警察局三峽分局報告臺灣臺北地方法院檢察
    署檢察官偵查起訴。
    理  由
壹、程序方面：
    按本件被告甲○○所犯係死刑、無期徒刑、最輕本刑為3年
    以上有期徒刑以外之罪，其於準備程序就前揭被訴事實為有
    罪之陳述，經法官告知簡式審判程序之旨，並聽取其與公訴
    人之意見後，本院認無不得或不宜改依簡式審判程序進行之
    處，爰依刑事訴訟法第273條之1第1項之規定，裁定本件由
    受命法官獨任進行簡式審判程序，合先敘明。
貳、實體方面：
一、訊據被告甲○○對於前揭犯罪事實均坦承不諱，本院復審酌
    ：
  (一)查被告前因施用毒品案件，有如前揭犯罪事實欄所載經送觀
    察勒戒、強制戒治及戒治執行完畢釋放之紀錄之紀錄，此有
    臺灣高等法院被告前案紀錄表1份在卷可按。是以被告於涉
    犯本案之前，業曾因施用毒品案件，經送前揭強制戒治後，
    被告於前揭強制戒治執行完畢釋放後之5年內，多次犯施用
    毒品之罪，自應依法追訴審判甚明。
  (二)次查，經警將自被告處所採之尿液送驗結果，係呈甲基安非
    他命陽性反應，此有臺北縣政府警察局三峽分局查獲委反毒
    品危害防制條例案姓名對照表、臺灣檢驗科技股份有限公司
    於99年7月20日出具之濫用藥物檢驗報告各1份在卷可稽（見
    99年度毒偵字第3128號偵查卷第7至8頁）。查以，酵素免疫
    分析法屬免疫學分析原理，當其他藥物化學結構相近才可能
    引起偽陽性；氣相層析質譜儀法則係目前確認藥物篩檢結果
    時最常採用之確認方法，在良好的操作條件下，以氣相層析
    質譜儀作藥物及其代謝物之定性及定量分析，幾乎不會有偽
    陽性反應產生，行政院衛生署管制藥品管理局92年6月20日
    管檢字第0920004713號函函述甚明，是本件上開檢驗報告結
    果，應屬精確而堪採信。且依文獻Clark'sIsola tion and
    Identification of Drugs第三版之記述：施用甲基安非他
    命後24小時內，約有施用劑量之百分之七十由尿中排出，經
    人體可代謝出甲基安非他命原態及其代謝物安非他命，依據
    Jonathan M.等人2002年文獻報導，以5名測試者於4週內分4
    次使用，每次施用甲基安非他命20mg劑量後，收集其尿液並
    以250ng/ml為閾值時，其最長檢出時間為96小時（行政院衛
    生署管制藥品管理局93年7月22日管檢字第0930006615號函
    參照）。準此而論，被告之尿液經以氣相層析質譜儀分析法
    檢驗，既係呈甲基安非他命陽性反應，顯見被告應有在前揭
    犯罪時間施用第二級毒品甲基安非他命之行為甚明。
  (三)綜上所述，被告前曾施用毒品，經送前揭強制戒治，而屬於
    前揭強制戒治執行完畢釋放後，5年內多次犯施用毒品罪之
    情形，本件事證明確，被告犯行應堪認定。
二、論罪科刑：
  (一)查甲基安非他命係屬毒品危害防制條例第2條第2項第2款所
    規定之第二級毒品，核被告所為，係犯毒品危害防制條例第
    10條第2項施用第二級毒品罪。被告持有毒品，復進而施用
    ，其持有毒品之低度行為，為施用毒品之高度行為所吸收，
    不另論罪。
  (二)本院審酌被告施用毒品，足以戕害其身心，滋生其他犯罪，
    惡化治安，嚴重損及公益，且被告前曾犯有施用毒品，復經
    觀察、勒戒執行及強制戒治執行完畢，其竟再為本件施用毒
    品犯行，顯見其不思悔改，自我控制能力亦顯不佳；惟另考
    量被告於犯後已能坦承犯行，而其施用毒品之行為於本質上
    係屬自我戕害行為，反社會性之程度應屬較低，兼衡其之犯
    罪動機、目的、智識程度及其家庭經濟狀況等一切情狀，酌
    情量處如主文所示之刑，並諭知易科罰金標準，以資懲儆。
據上論斷，應依刑事訴訟法第273條之1第1項、第299條第1項前
段、毒品危害防制條例第10條第2項，刑法第11條、第41條第1項
前段，判決如主文。
本案經檢察官郭郁到庭執行職務。
中    華    民    國    99    年    11    月    5     日
                  刑事第七庭    法  官  章曉文
以上正本證明與原本無異。
如不服本判決應於收受送達後10日內向本院提出上訴書狀，並應
敘述具體理由；其未敘述上訴理由者，應於上訴期間屆滿後20日
內向本院補提理由書（均須按他造當事人之人數附繕）「切勿逕
送上級法院」。
                                書記官  林義盛
中    華    民    國    99    年    11    月    5     日
附錄本案論罪法條
毒品危害防制條例第10條
施用第一級毒品者，處 6 月以上 5 年以下有期徒刑。
施用第二級毒品者，處 3 年以下有期徒刑。

司法院資訊處製作；財團法人民間司法改革基金會備份。
